【裁判字號】    98,訴,815
【裁判日期】    980612
【裁判案由】    偽造文書
【裁判全文】
臺灣臺北地方法院刑事判決               98年度訴字第815號
公  訴  人  臺灣臺北地方法院檢察署檢察官
被      告  乙○○
上列被告因偽造文書案件，經檢察官提起公訴（九十八年度偵緝
字第九二五號），經被告於準備程序中就被訴事實為有罪之陳述
，本院合議庭裁定改依簡式審判程序審理，茲判決如下：
    主  文
乙○○行使偽造私文書，足以生損害於公眾及他人，累犯，處有
期徒刑肆月，如易科罰金，以新臺幣壹仟元折算壹日。臺北縣政
府警察局北縣警文字第C00000000號舉發違反道路交通管理事件
通知單移送聯及存查聯上「收受通知聯者簽章」欄內偽造之「甲
○○」之署名各壹枚沒收。
    事  實
一、乙○○前於民國九十三年間因竊盜案件，經本院於九十四年
    三月三十日以九十三年度易字第九六一號判處有期徒刑七月
    確定；又於九十四年間因竊盜案件，經本院於九十四年五月
    二日以九十四年度簡字第五一二號判處有期徒刑三月確定，
    上開二罪經本院於九十四年八月三十一日以九十四年度聲字
    第一一六三號裁定應執行有期徒刑九月確定，於九十五年五
    月十八日縮刑期滿執行完畢。復於九十四年間因竊盜案件，
    經臺灣基隆地方法院於九十五年八月三十一日以九十五年度
    基簡字第七八二號判處有期徒刑四月確定；再因偽造文書案
    件，經臺灣板橋地方法院於九十五年十月二十五日以九十五
    年度簡字第六三六三號判處有期徒刑四月確定，上開二罪經
    臺灣板橋地方法院於九十六年三月二十一日以九十六年度聲
    字第六九六號裁定應執行有期徒刑七月確定，後經臺灣板橋
    地方法院於九十六年七月十六日依據中華民國九十六年罪犯
    減刑條例之規定，以九十六年度聲減字第三七０號裁定各檢
    其宣告刑為二月，並定應執行刑為有期徒刑三月又十五日確
    定，於九十六年七月十五日縮刑期滿執行完畢。另於九十四
    年間因偽造文書案件冒用甲○○名義應訊，經臺灣板橋地方
    法院以被告甲○○之名義，於九十四年十二月二十日以九十
    四年度簡字第三二九七號判處乙○○有期徒刑五月，嗣因其
    冒名之事遭查獲，上開案件以九十五年度聲再字第一九號裁
    定開始再審，並經該院於九十七年三月十二日以九十五年度
    再字第一號判處有期徒刑四月，並依據中華民國九十六年罪
    犯減刑條例之規定予以減刑為有期徒刑二月確定，甫於九十
    七年五月二十二日易科罰金執行完畢。詎仍不知悔改，於九
    十七年十月一日下午二時三十一分許，騎乘車號BEN-780 號
    普通重型機車，行經臺北縣新店市○○路與華城路口時，因
    違規闖紅燈而為臺北縣政府警察局新店分局交通分隊警員攔
    查，其明知未經其兄甲○○之同意，竟僅為逃避交通違規之
    裁罰，即冒充甲○○之身分供警員稽查，並在臺北縣政府警
    察局北縣警文字第C00000000號舉發違反道路交通管理事件
    通知單之移送聯上「收受通知聯者簽章」欄內偽簽「甲○○
    」之署名一枚（並自動複寫於該通知單存查聯之「收受通知
    聯者簽章」欄內）後，即將該舉發通知單移送聯、存根聯交
    還予警員收執而行使，以表示業已收受上開通知單之意，足
    以生損害於甲○○及臺北縣政府警察局對於違反道路交通管
    理事件受處分人資料管理之正確性。
二、案經甲○○訴由臺北縣政府警察局新店分局報告臺灣臺北地
    方法院檢察署檢察官偵查起訴。
    理  由
一、按本件被告乙○○所犯係死刑、無期徒刑、最輕本刑為三年
    以上有期徒刑以外之罪，其於準備程序就前揭被訴事實為有
    罪之陳述，經本院告知簡式審判程序之旨，並聽取其與公訴
    人之意見後，本院認無不得或不宜改依簡式審判程序進行之
    處，爰依刑事訴訟法第二百七十三條之一第一項、第二百八
    十四條之一，裁定由受命法官獨任進行簡式審判程序，合先
    敘明。
二、前揭犯罪事實，業據被告於本院訊問時坦承不諱，核與證人
    即被害人甲○○於警詢時所證未曾因交通違規之事遭警攔檢
    掣單舉發，並指認在臺北縣政府警察局北縣警文字第C00000
    000號舉發違反道路交通管理事件通知單存查聯及移送聯上
    上偽造「甲○○」之署名應為被告之筆跡等情相符，並有該
    通知單之存查聯影本一紙在卷可資佐證，被告前揭自白核與
    事實相符，應堪採信。本件事證明確，被告犯行堪以認定，
    應予依法論科。
三、按於舉發違反道路交通管理事件通知單偽簽他人姓名，單從
    形式上觀察，即足以知悉係表示由他人名義出具領受通知之
    證明，自屬刑法第二百十條之私文書。是核被告乙○○所為
    ，係犯刑法第二百十六條、第二百十條之行使偽造私文書罪
    。其偽造署名之行為係偽造私文書之部分行為，與其偽造私
    文書後進而持以行使，偽造之低度行為應為行使之高度行為
    所吸收，均不另論罪。查被告前於九十三年間因竊盜案件，
    經本院於九十四年三月三十日以九十三年度易字第九六一號
    判處有期徒刑七月確定；又於九十四年間因竊盜案件，經本
    院於九十四年五月二日以九十四年度簡字第五一二號判處有
    期徒刑三月確定，上開二罪經本院於九十四年八月三十一日
    以九十四年度聲字第一一六三號裁定應執行有期徒刑九月確
    定，於九十五年五月十八日縮刑期滿執行完畢。復於九十四
    年間因竊盜案件，經臺灣基隆地方法院於九十五年八月三十
    一日以九十五年度基簡字第七八二號判處有期徒刑四月確定
    ；再因偽造文書案件，經臺灣板橋地方法院於九十五年十月
    二十五日以九十五年度簡字第六三六三號判處有期徒刑四月
    確定，上開二罪經臺灣板橋地方法院於九十六年三月二十一
    日以九十六年度聲字第六九六號裁定應執行有期徒刑七月確
    定，後經臺灣板橋地方法院於九十六年七月十六日依據中華
    民國九十六年罪犯減刑條例之規定，以九十六年度聲減字第
    三七０號裁定各檢其宣告刑為二月，並定應執行刑為有期徒
    刑三月又十五日確定，於九十六年七月十五日縮刑期滿執行
    完畢。另於九十四年間因偽造文書案件冒用甲○○名義應訊
    ，經臺灣板橋地方法院以被告甲○○之名義，於九十四年十
    二月二十日以九十四年度簡字第三二九七號判處乙○○有期
    徒刑五月，嗣因其冒名之事遭查獲，上開案件以九十五年度
    聲再字第一九號裁定開始再審，並經該院於九十七年三月十
    二日以九十五年度再字第一號判處有期徒刑四月，並依據中
    華民國九十六年罪犯減刑條例之規定予以減刑為有期徒刑二
    月確定，甫於九十七年五月二十二日易科罰金執行完畢等情
    ，有卷附臺灣高等法院被告前案紀錄表一份可按，其於有期
    徒刑執行完畢後，五年內故意再犯本件有期徒刑以上之罪，
    為累犯，應依法加重其刑。爰審酌被告前有多次竊盜、偽造
    文書等前科，素行不佳，並曾冒用其兄即被害人甲○○之名
    應訊而使甲○○誤遭法院判刑確定，直至重起再審，始還甲
    ○○清白，竟僅因為避免交通違規之裁罰，又於本件交通違
    規事件中偽以其兄甲○○名義在舉發違規通知單內簽名，惡
    性重大，而其犯後坦承犯行，態度尚可等一切情狀，量處如
    主文所示之刑，並諭知易科罰金之折算標準。至被告於案發
    時、地遭警攔停舉發交通違規時，於臺北縣政府警察局北縣
    警文字第C00000000號舉發違反道路交通管理事件通知單之
    移送聯、存查聯上「收受通知聯者簽章」欄內偽造之「甲○
    ○」之署名各一枚，均應依刑法第二百十九條之規定，宣告
    沒收。
據上論斷，應依刑事訴訟法第二百七十三條之一第一項、第二百
九十九條第一項前段，刑法第二百十六條、第二百十條、第四十
一條第一項前段、第四十七條第一項、第二百十九條，判決如主
文。
本案經檢察官李彥霖到庭執行職務。
中    華    民    國    98    年    6     月    12    日
                臺灣臺北地方法院刑事第十七庭
                              法  官  劉秀君
上正本證明與原本無異。
如不服本判決應於收受送達後10日內向本院提出上訴書狀，並應
敘述具體理由；其未敘述上訴理由者，應於上訴期間屆滿後20日
內向本院補提理由書（均須按他造當事人之人數附繕本）「切勿
逕送上級法院」。告訴人或被害人如對於本判決不服者，應具備
理由請求檢察官上訴，其上訴期間之計算係以檢察官收受判決正
本之日期為準。
                              書記官  吳俊龍
中    華    民    國    98    年    6     月    12    日
附錄本案論罪科刑法條全文：
中華民國刑法第210條
（偽造變造私文書罪）
偽造、變造私文書，足以生損害於公眾或他人者，處 5 年以下有
期徒刑。


司法院資訊處製作；財團法人民間司法改革基金會備份。
